【裁判字號】    94,交易,256
【裁判日期】    950120
【裁判案由】    過失致死等
【裁判全文】
臺灣板橋地方法院刑事判決             94年度交易字第256號
公  訴  人  臺灣板橋地方法院檢察署檢察官
被      告  甲○○
上列被告因過失致死等案件，經檢察官提起公訴（94年度偵字第
13744 號），本院判決如下：
    主  文
甲○○服用酒類，不能安全駕駛動力交通工具而駕駛，處拘役肆
拾日，如易科罰金，以參佰元折算壹日。又因過失致人於死，處
有期徒刑拾月。
    事  實
一、甲○○明知服用酒類不能安全駕駛動力交通工具者，不得駕
    駛，而其於民國94年4 月24日晚間8 時許，在桃園縣觀音鄉
    ○○路○ 段369 號，與同事共飲威士忌後，已達不能安全駕
    駛動力交通工具之狀態，猶於同日晚間10時30分許，駕駛車
    牌號碼HT-7665 號自用小客車，欲返回臺北縣永和市○○街
    107 號住處。嗣於同日晚間11時許，甲○○駕駛前開汽車沿
    臺北縣永和市○○路往得和路方向行駛，途經臺北縣永和市
    ○○路286 巷巷口前，本應注意汽車行經交岔路口時，不得
    超車，而依當時天候晴，道路為柏油路面、路面乾燥、無缺
    陷、無障礙物，且視距良好，並無不能注意之情事，竟疏於
    注意，因見同向車道右前方有陳忠仁駕駛之車牌號碼702-CR
    號營業小客車，即率然在前開交岔路口超車。適有尤同益騎
    乘車牌號碼QU2-323 號輕型機車，自臺北縣永和市○○路28
    6 巷駛抵上開交岔路口，甲○○超車後閃避不及，而以所駕
    駛之車輛右前車頭撞擊尤同益所乘機車左側車身，致尤同益
    人、車倒地，受有頭部外傷併疑蜘蛛膜下腔出血、左側肋骨
    骨折併氣血胸、下肢撕裂傷、胸腹鈍挫傷及休克等傷害，經
    送醫急救，仍於同年月25日上午2 時40分許不治死亡。甲○
    ○肇事後，於尚不知何人肇事之臺北縣政府警察局永和分局
    警員據報前往現場處理時，當場承認為肇事人，復經實施酒
    精濃度測試，其呼氣酒精濃度達每公升0 點35毫克。
二、案經臺灣板橋地方法院檢察署檢察官相驗後自動檢舉偵查起
    訴。
    理  由
一、上揭事實，業據被告甲○○於警詢、檢察官訊問及本院審理
    時坦承不諱，並經證人陳忠仁、趙建洋於警詢時及檢察官訊
    問時具結證述明確，復有道路交通事故調查報告表、現場草
    圖、臺北縣政府警察局永和分局道路交通事故當事人酒精測
    定紀錄表、天主教耕莘醫院永和分院乙種診斷證明書、行政
    院國軍退除役官兵輔導委員會臺北榮民總醫院診斷證明書各
    1 件、現場照片27幀，及臺灣板橋地方法院檢察署勘驗筆錄
    、驗斷書、相驗屍體證明書、相驗照片等附卷可資佐證，足
    徵被告前揭不利於己之自白與事實相符。按汽車行經彎道、
    陡坡、狹橋、隧道、交岔路口、鐵路平交道、道路修理路段
    、市區交通頻繁處所時，不得超車；又汽車駕駛人飲用酒類
    或其他類似物後其吐氣所含酒精濃度超過每公升0 點25毫克
    或血液中酒精濃度超過百分之0 點05以上者，不得駕車，道
    路交通安全規則第101 條第1 款、第114 條第2 款分別定有
    明文，此為汽車駕駛人駕駛汽車應盡之注意義務。而依卷附
    道路交通事故調查報告表所示，本件事故發生時天候晴，道
    路為柏油路面、路面乾燥、無缺陷、無障礙物，視距良好，
    當無不能注意之情事。倘被告能注意不於酒後駕駛車輛及違
    規超車，應不致與被害人尤同益騎乘之機車發生擦撞，而生
    被害人死亡之結果。詎被告怠於注意，於飲酒後呼氣酒精濃
    度達每公升0 點35毫克之際，猶執意駕駛車輛，復於交岔路
    口違規超車，肇致本件交通事故，造成被害人死亡，是被告
    之過失，及其過失行為與被害人死亡結果間之相當因果關係
    ，均至為灼然。本件經送臺灣省臺北縣區車輛行車事故鑑定
    委員會鑑定結果，亦認被告酒精濃度超過標準及行經交岔路
    口違規超車為肇事原因，有該委員會94年6 月8 日北鑑字第
    940625號鑑定意見書可參。綜上，本案事證明確。被告犯行
    堪予認定。
二、核被告所為，係犯刑法第185 條之3 服用酒類，不能安全駕
    駛動力交通工具而駕駛罪，及同法第276 條第1 項之過失致
    死罪。被告所犯上開2 罪，犯意各別，罪名互殊，應予分論
    併罰。又被告肇事後，向不知何人肇事之臺北縣政府警察局
    永和分局警員自首肇事致人死亡，有臺北縣政府警察局永和
    分局道路交通事故肇事人自首情形紀錄表存卷為憑，其所犯
    過失致死罪，應依刑法第62條前段規定減輕其刑。爰審酌被
    告明知酒後駕駛汽車對其本人及其他用路人之生命、身體、
    財產安全，皆有高度之危險性，猶於服用酒類後呼氣酒精濃
    度達每公升0 點35毫克，已處於不能安全駕駛動力交通工具
    之狀態下，執意駕駛車輛，漠視自身及公眾安危，並疏於注
    意致生交通事故，令被害人枉送寶貴生命，應嚴予非難，兼
    衡被告之過失情節，所肇危害，暨其犯後雖坦承犯行，惟迄
    未能與被害人之家屬達成和解，賠償損害之態度等一切情狀
    ，分別量處如主文所示之刑，並諭知拘役易科罰金之折算標
    準，以資懲儆。
據上論斷，應依刑事訴訟法第273 條之1 第1 項、第299 條第1
項前段，刑法第185 條之3 、第276 條第1 項、第41條第1 項前
段、第62條前段，罰金罰鍰提高標準條例第1 條前段、第2 條，
判決如主文。
本案經檢察官蔡元仕到庭執行職務。
中    華    民    國    95    年    1     月    20    日
                        臺灣板橋地方法院交通法庭
                            法  官  廖  怡  貞
以上正本證明與原本無異。
如不服本判決，應於判決送達後10日內，向本院提出上訴狀。
                            書記官  陳  淑  芳
中    華    民    國    95    年    1     月    20    日
附錄本案論罪科刑法條全文
中華民國刑法第185條之3
服用毒品、麻醉藥品、酒類或其他相類之物，不能安全駕駛動力
交通工具而駕駛者，處一年以下有期徒刑、拘役或三萬元以下罰
金。
中華民國刑法第276條
（過失致死罪）
因過失致人於死者，處二年以下有期徒刑、拘役或二千元以下罰
金。
從事業務之人，因業務上之過失犯前項之罪者，處五年以下有期
徒刑或拘役，得併科三千元以下罰金。


司法院資訊處製作；財團法人民間司法改革基金會備份。
